【裁判字號】    97,交聲,1248
【裁判日期】    970529
【裁判案由】    違反道路交通管理處罰條例聲明異議
【裁判全文】
臺灣臺北地方法院交通事件裁定        97年度交聲字第1248號
原處分機關  臺北市交通事件裁決所
受處分人    甲○○
                      號2樓
上列受處分人因違反道路交通管理處罰條例案件，對於臺北市交
通事件裁決所民國九十七年三月三十一日所為北市裁二字第裁22
-AEW472882號所為之處分，聲明異議，本院裁定如下：
    主  文
原處分撤銷，發回臺北市交通事件裁決所。
    理  由
一、按汽車駕駛人，行經有燈光號誌管制之交岔路口有紅燈右轉
    行為者，處新臺幣（下同）六百元以上一千八百元以下罰鍰
    ，並記違規點數三點，道路交通管理處罰條例第五十三條第
    二項、第六十三條第一項第三款分別定有明文。又汽車駕駛
    人，駕駛汽車，不遵守道路交通標誌、標線、號誌之規定，
    而本章（道路交通管理處罰條例第二章）各條無處罰之規定
    者，處新臺幣九百元以上一千八百元以下罰鍰，並記違規點
    數一點，同條例第六十條第二項第三款、第六十三條第一項
    第一款亦有明定。
二、本件異議人即受處分人甲○○於民國九十七年一月十一日七
    時二十五分許，騎乘車號ＡＮＲ—四一一號重型機車，在臺
    北市○○路、逸仙路口，經臺北市政府警察局信義分局警員
    舉發「紅燈右轉（北往西）」之違規，受處分人不服，提出
    陳述，原處分機關函請舉發單位調查結果，仍認違規事實明
    確，依首開道路交通管理處罰條例第五十三條第二項、第六
    十三條第一項第三款規定，裁處罰鍰六百元，並記違規點數
    三點，受處分人不服，提出本件異議。其異議意旨略以：當
    天沿逸仙路由北往南方向至仁愛路口，在機車待轉區等待綠
    燈右轉仁愛路時，因兒子身體不適，受處分人遂下車推機車
    右轉到路旁，再向前行駛至國父紀念館大門時，警員忽然示
    意停車，認為受處分人是紅燈右轉。本件舉發與事實不符云
    云。
三、本院之判斷：
  (一)受處分人對於在上開時間，騎乘上開機車，沿臺北市○○路
    由北往南方向，行駛至仁愛路口「機車待轉區」停等紅燈，
    嗣牽車右轉後，於臺北市○○路為警攔停舉發等情，並無爭
    執，且經受處分人於異議狀記載明確。而逸仙路往南方向至
    仁愛路口之「機車待轉區」，確已經超越該路口停止線及行
    人穿越道等情，有該路口照片附於本院卷可稽。另經證人即
    舉發警員王士民於本院證稱：我有看到受處分人是紅燈超越
    停止線，後來是用牽的，但牽的距離我沒有辦法判斷，因為
    我和他是直線關係，所以我才開單紅燈右轉…。他超越停止
    線停在機車停等區…他看到我才用牽的向右轉。受處分人是
    騎車超越停止線等語（本院九十七年五月二十一日訊問筆錄
    ）。堪認受處分人係在逸仙路紅燈時超越停止線暫停，嗣下
    車以牽車之方式右轉仁愛路。
  (三)綜上，本件受處分人既係於上開時、地「紅燈超越停止線暫
    停」後，以「牽車」方式右轉仁愛路，而非於紅燈時騎車行
    駛右轉，則受處分人右轉仁愛路時並無駕駛行為，難認其有
    「紅燈右轉」之違規事實。受處分人所涉違規事實應係「紅
    燈超越停止線暫停」即「不遵守道路交通標線之規定」。原
    處分難認為正確，應由本院將原處分撤銷，並發回原處分機
    關，就受處分人所涉違規事實另為適法處分。
四、據上論斷，應依道路交通案件處理辦法第二十條前段，裁定
    如主文。
中    華    民    國  九十七  年    五    月  二十九  日
                  交通法庭法  官  高偉文
以上正本證明與原本無異
如不服本裁定應於送達後五日內向本院提出抗告狀
                          書記官  張華瓊
中    華    民    國  九十七  年    五    月  二十九  日


司法院資訊處製作；財團法人民間司法改革基金會備份。
